---
title: "Advanced Search Techniques"
author: "Monitor Legislativo Research Team"
date: "`r Sys.Date()`"
output: rmarkdown::html_vignette
vignette: >
  %\VignetteIndexEntry{Advanced Search Techniques}
  %\VignetteEngine{knitr::rmarkdown}
  %\VignetteEncoding{UTF-8}
---

```{r, include = FALSE}
knitr::opts_chunk$set(
  collapse = TRUE,
  comment = "#>",
  eval = FALSE
)
```

# Técnicas Avançadas de Busca

Esta vinheta demonstra técnicas avançadas de busca no Monitor Legislativo, incluindo operadores booleanos, busca em campos específicos, filtros complexos e otimização de consultas para pesquisa acadêmica.

```{r setup}
library(monitor.legislativo)
library(dplyr)
library(ggplot2)
library(stringr)
```

## Operadores de Busca

### 1. Operadores Booleanos

```{r boolean_operators}
# Operador AND - ambos termos devem estar presentes
results_and <- ml_search_advanced(
  query = "transporte AND sustentável",
  search_fields = c("title", "summary", "content")
)

# Operador OR - qualquer um dos termos
results_or <- ml_search_advanced(
  query = "transporte OR mobilidade",
  search_fields = c("title", "summary")
)

# Operador NOT - excluir termo
results_not <- ml_search_advanced(
  query = "transporte NOT aéreo",
  search_fields = c("title", "summary")
)

# Combinação complexa
results_complex <- ml_search_advanced(
  query = "(transporte OR mobilidade) AND (sustentável OR verde) NOT (aéreo OR marítimo)",
  search_fields = c("title", "summary", "content")
)

print(paste("AND:", nrow(results_and)))
print(paste("OR:", nrow(results_or)))
print(paste("NOT:", nrow(results_not)))
print(paste("Complex:", nrow(results_complex)))
```

### 2. Busca por Frase Exata

```{r phrase_search}
# Busca por frase exata
phrase_results <- ml_search_advanced(
  query = "código de trânsito brasileiro",
  phrase_search = TRUE,
  boost_legal_terms = TRUE
)

# Comparar com busca normal
normal_results <- ml_search_advanced(
  query = "código de trânsito brasileiro",
  phrase_search = FALSE
)

print(paste("Phrase search:", nrow(phrase_results)))
print(paste("Normal search:", nrow(normal_results)))

# Analisar relevância
phrase_results %>%
  arrange(desc(relevance_score)) %>%
  select(title, relevance_score) %>%
  head(10)
```

### 3. Busca em Campos Específicos

```{r field_specific_search}
# Busca apenas em títulos
title_only <- ml_search_advanced(
  query = "lei complementar",
  search_fields = "title",
  include_snippets = FALSE
)

# Busca apenas em resumos
summary_only <- ml_search_advanced(
  query = "lei complementar",
  search_fields = "summary",
  include_snippets = FALSE
)

# Busca em múltiplos campos específicos
multi_field <- ml_search_advanced(
  query = "lei complementar",
  search_fields = c("title", "author"),
  include_snippets = TRUE
)

# Comparar resultados
comparison <- data.frame(
  Field = c("Title Only", "Summary Only", "Multi-field"),
  Results = c(nrow(title_only), nrow(summary_only), nrow(multi_field))
)

print(comparison)
```

## Filtros Avançados

### 1. Filtros Temporais Complexos

```{r temporal_filters}
# Período específico
periodo_covid <- ml_search_documents(
  query = "saúde pública",
  date_start = "2020-03-01",
  date_end = "2021-12-31"
)

# Comparar com período anterior
periodo_pre_covid <- ml_search_documents(
  query = "saúde pública", 
  date_start = "2018-01-01",
  date_end = "2019-12-31"
)

# Análise comparativa
covid_analysis <- data.frame(
  Periodo = c("Pré-COVID", "COVID"),
  Documentos = c(nrow(periodo_pre_covid), nrow(periodo_covid)),
  Media_Relevancia = c(
    mean(periodo_pre_covid$relevance_score, na.rm = TRUE),
    mean(periodo_covid$relevance_score, na.rm = TRUE)
  )
)

print(covid_analysis)

# Visualizar tendência temporal
temporal_data <- bind_rows(
  periodo_pre_covid %>% mutate(period = "Pré-COVID"),
  periodo_covid %>% mutate(period = "COVID")
)

ggplot(temporal_data, aes(x = as.Date(date), fill = period)) +
  geom_histogram(bins = 20, alpha = 0.7) +
  facet_wrap(~period, scales = "free_y") +
  labs(
    title = "Distribuição Temporal: Legislação de Saúde Pública",
    x = "Data",
    y = "Número de Documentos"
  ) +
  theme_minimal()
```

### 2. Filtros Geográficos Avançados

```{r geographic_filters}
# Múltiplos estados
sudeste <- ml_search_documents(
  query = "meio ambiente",
  state = c("SP", "RJ", "MG", "ES"),
  limit = 500
)

# Municípios específicos
capitais <- ml_search(
  query = "urbanização",
  filters = list(
    municipality = c("São Paulo", "Rio de Janeiro", "Belo Horizonte", "Salvador")
  ),
  limit = 300
)

# Análise regional
regional_analysis <- sudeste %>%
  count(state, category) %>%
  arrange(state, desc(n))

print(regional_analysis)

# Visualização
ggplot(regional_analysis, aes(x = state, y = n, fill = category)) +
  geom_col(position = "dodge") +
  labs(
    title = "Legislação Ambiental por Estado (Sudeste)",
    x = "Estado",
    y = "Número de Documentos",
    fill = "Categoria"
  ) +
  theme_minimal()
```

### 3. Filtros por Categoria e Tipo

```{r category_filters}
# Múltiplas categorias
legal_framework <- ml_search_documents(
  query = "educação",
  category = c("Lei", "Lei Complementar", "Decreto"),
  limit = 1000
)

# Análise por tipo de documento
category_stats <- legal_framework %>%
  count(category, sort = TRUE) %>%
  mutate(
    percentage = round(n / sum(n) * 100, 1),
    cumulative = cumsum(percentage)
  )

print(category_stats)

# Análise de complexidade por categoria
complexity_by_category <- legal_framework %>%
  group_by(category) %>%
  summarise(
    count = n(),
    avg_title_length = mean(nchar(title), na.rm = TRUE),
    avg_summary_length = mean(nchar(summary), na.rm = TRUE),
    .groups = "drop"
  )

print(complexity_by_category)
```

## Busca Fuzzy e Tolerância a Erros

```{r fuzzy_search}
# Busca com tolerância a erros de digitação
fuzzy_results <- ml_search(
  query = "codigo sivil",  # Erro intencional: "sivil" em vez de "civil"
  fuzzy = TRUE,
  limit = 50
)

# Busca exata para comparação
exact_results <- ml_search(
  query = "codigo sivil",
  fuzzy = FALSE,
  limit = 50
)

print(paste("Fuzzy search results:", nrow(fuzzy_results)))
print(paste("Exact search results:", nrow(exact_results)))

# Verificar se encontrou "código civil"
fuzzy_titles <- fuzzy_results$title[1:10]
has_civil <- str_detect(fuzzy_titles, "(?i)civil")
print(paste("Documents with 'civil' found:", sum(has_civil, na.rm = TRUE)))
```

## Busca com Boost de Termos Jurídicos

```{r legal_boost}
# Busca com boost automático de termos jurídicos
boosted_search <- ml_search_advanced(
  query = "direito administrativo licitação",
  boost_legal_terms = TRUE,
  search_fields = c("title", "summary", "content")
)

# Busca sem boost
normal_search <- ml_search_advanced(
  query = "direito administrativo licitação",
  boost_legal_terms = FALSE,
  search_fields = c("title", "summary", "content")
)

# Comparar relevância média
boost_avg <- mean(boosted_search$relevance_score, na.rm = TRUE)
normal_avg <- mean(normal_search$relevance_score, na.rm = TRUE)

print(paste("Boosted average relevance:", round(boost_avg, 3)))
print(paste("Normal average relevance:", round(normal_avg, 3)))

# Analisar top resultados
top_boosted <- boosted_search %>%
  arrange(desc(relevance_score)) %>%
  select(title, relevance_score) %>%
  head(5)

print("Top boosted results:")
print(top_boosted)
```

## Filtros de Conteúdo Avançados

```{r content_filters}
# Filtrar documentos que mencionam artigos específicos
artigo_filter <- ml_filter_documents(
  documents = legal_framework,
  text_filter = "Art\\.?\\s*\\d+",  # Regex para "Art. 1", "Art 1", etc.
  has_content = TRUE
)

# Filtrar por complexidade (documentos longos)
complex_docs <- ml_filter_documents(
  documents = legal_framework,
  text_filter = ".{1000,}",  # Documentos com mais de 1000 caracteres no summary
  sort_by = "relevance"
)

# Filtrar por autor específico
author_filter <- ml_filter_documents(
  documents = legal_framework,
  author_filter = "Prefeitura|Câmara|Assembleia",  # Regex para tipos de autores
  sort_by = "date_desc"
)

print(paste("Documents with articles:", nrow(artigo_filter)))
print(paste("Complex documents:", nrow(complex_docs)))
print(paste("Specific authors:", nrow(author_filter)))
```

## Busca de Documentos Similares

```{r similarity_search}
# Obter um documento específico
base_doc <- ml_get_document("doc_example_123")

# Encontrar documentos similares
similar_docs <- ml_search_similar(
  document_id = "doc_example_123",
  limit = 20,
  similarity_threshold = 0.7
)

# Encontrar similares por conteúdo
content_similar <- ml_search_similar(
  content = "Esta lei dispõe sobre o sistema de transporte público municipal",
  limit = 15,
  similarity_threshold = 0.6
)

# Analisar distribuição de similaridade
similarity_stats <- similar_docs %>%
  summarise(
    count = n(),
    avg_similarity = mean(similarity_score),
    min_similarity = min(similarity_score),
    max_similarity = max(similarity_score)
  )

print(similarity_stats)

# Visualizar distribuição
ggplot(similar_docs, aes(x = similarity_score)) +
  geom_histogram(bins = 10, fill = "skyblue", alpha = 0.7) +
  labs(
    title = "Distribuição de Scores de Similaridade",
    x = "Score de Similaridade",
    y = "Número de Documentos"
  ) +
  theme_minimal()
```

## Análise de Sugestões de Busca

```{r search_suggestions}
# Obter sugestões para termo parcial
suggestions_trans <- ml_search_suggestions("trans", limit = 10)
suggestions_meio <- ml_search_suggestions("meio", limit = 10)
suggestions_lei <- ml_search_suggestions("lei", limit = 10)

# Organizar sugestões
all_suggestions <- data.frame(
  base_term = c(rep("trans", length(suggestions_trans)),
                rep("meio", length(suggestions_meio)),
                rep("lei", length(suggestions_lei))),
  suggestion = c(suggestions_trans, suggestions_meio, suggestions_lei)
)

print(all_suggestions)

# Testar relevância das sugestões
suggestion_relevance <- map_dfr(suggestions_trans[1:5], function(term) {
  results <- ml_search(term, limit = 10)
  tibble(
    term = term,
    result_count = nrow(results),
    avg_relevance = mean(results$relevance_score, na.rm = TRUE)
  )
})

print(suggestion_relevance)
```

## Tendências de Busca

```{r search_trends}
# Obter tendências de busca recentes
recent_trends <- ml_search_trends(period = "week", limit = 20)
monthly_trends <- ml_search_trends(period = "month", limit = 30)

# Analisar tendências
trends_analysis <- recent_trends %>%
  arrange(desc(searches)) %>%
  mutate(
    change_numeric = as.numeric(str_extract(change_percent, "-?\\d+")),
    trend_direction = case_when(
      change_numeric > 10 ~ "Rising",
      change_numeric < -10 ~ "Falling",
      TRUE ~ "Stable"
    )
  )

print(trends_analysis)

# Visualizar tendências
ggplot(head(trends_analysis, 15), aes(x = reorder(term, searches), y = searches)) +
  geom_col(aes(fill = trend_direction), alpha = 0.8) +
  coord_flip() +
  scale_fill_manual(values = c("Rising" = "green", "Falling" = "red", "Stable" = "blue")) +
  labs(
    title = "Tendências de Busca - Últimas Semanas",
    x = "Termo de Busca",
    y = "Número de Buscas",
    fill = "Tendência"
  ) +
  theme_minimal()
```

## Otimização de Consultas

### 1. Paginação Eficiente

```{r pagination}
# Função para busca paginada eficiente
efficient_paginated_search <- function(query, total_limit = 1000, page_size = 100) {
  all_results <- tibble()
  offset <- 0
  
  while (nrow(all_results) < total_limit) {
    batch <- ml_search(
      query = query,
      limit = min(page_size, total_limit - nrow(all_results)),
      offset = offset
    )
    
    if (nrow(batch) == 0) break
    
    all_results <- bind_rows(all_results, batch)
    offset <- offset + nrow(batch)
    
    # Pausa para respeitar rate limits
    Sys.sleep(0.1)
  }
  
  return(all_results)
}

# Usar busca paginada
large_search <- efficient_paginated_search("sustentabilidade", total_limit = 500)
print(paste("Total results collected:", nrow(large_search)))
```

### 2. Cache de Resultados

```{r caching}
# Habilitar cache para consultas repetidas
ml_set_options(cache_enabled = TRUE)

# Primeira busca (será cached)
start_time <- Sys.time()
cached_search <- ml_search("energia renovável", limit = 100)
first_duration <- Sys.time() - start_time

# Segunda busca (usará cache)
start_time <- Sys.time()
cached_search_2 <- ml_search("energia renovável", limit = 100)
second_duration <- Sys.time() - start_time

print(paste("First search time:", first_duration))
print(paste("Second search time:", second_duration))
print(paste("Cache speedup:", round(as.numeric(first_duration / second_duration), 2), "x"))
```

### 3. Busca em Lotes

```{r batch_search}
# Lista de termos para buscar
search_terms <- c(
  "transporte público",
  "mobilidade urbana", 
  "sustentabilidade",
  "energia renovável",
  "meio ambiente"
)

# Função para busca em lotes
batch_search_results <- map_dfr(search_terms, function(term) {
  results <- ml_search(term, limit = 50)
  results$search_term <- term
  return(results)
})

# Analisar resultados agregados
term_analysis <- batch_search_results %>%
  group_by(search_term) %>%
  summarise(
    total_docs = n(),
    avg_relevance = mean(relevance_score, na.rm = TRUE),
    unique_states = n_distinct(state),
    unique_categories = n_distinct(category),
    .groups = "drop"
  ) %>%
  arrange(desc(total_docs))

print(term_analysis)
```

## Validação e Qualidade dos Resultados

```{r result_validation}
# Função para validar qualidade dos resultados
validate_search_quality <- function(search_results, query) {
  validation <- list(
    total_results = nrow(search_results),
    relevance_distribution = summary(search_results$relevance_score),
    null_values = search_results %>% 
      summarise_all(~sum(is.na(.))) %>%
      gather(column, null_count) %>%
      filter(null_count > 0),
    date_range = range(search_results$date, na.rm = TRUE),
    category_distribution = table(search_results$category),
    state_coverage = length(unique(search_results$state[!is.na(search_results$state)]))
  )
  
  return(validation)
}

# Validar uma busca
validation_results <- validate_search_quality(large_search, "sustentabilidade")

print("Validation Results:")
print(validation_results$relevance_distribution)
print(paste("States covered:", validation_results$state_coverage))
print("Category distribution:")
print(validation_results$category_distribution)
```

## Estratégias de Busca por Domínio

### 1. Pesquisa Jurídica

```{r legal_research}
# Busca focada em jurisprudência
jurisprudence_search <- ml_search_advanced(
  query = "jurisprudência OR precedente OR súmula",
  search_fields = c("title", "summary", "content"),
  boost_legal_terms = TRUE,
  filters = list(
    category = c("Acórdão", "Decisão", "Súmula")
  )
)

# Busca por institutos jurídicos específicos
legal_institutes <- ml_search_advanced(
  query = "responsabilidade civil OR dano moral OR nexo causal",
  phrase_search = FALSE,
  boost_legal_terms = TRUE
)
```

### 2. Pesquisa de Políticas Públicas

```{r policy_research}
# Busca por programas governamentais
policy_programs <- ml_search(
  query = "programa",
  filters = list(
    category = c("Decreto", "Portaria", "Resolução"),
    date_start = "2020-01-01"
  ),
  limit = 200
)

# Análise de implementação de políticas
implementation_terms <- c("implementação", "execução", "operacionalização")
implementation_results <- map_dfr(implementation_terms, function(term) {
  ml_search(term, limit = 100) %>% mutate(search_term = term)
})
```

### 3. Pesquisa Ambiental

```{r environmental_research}
# Termos ambientais específicos
environmental_terms <- c(
  "biodiversidade",
  "recursos hídricos", 
  "mudanças climáticas",
  "licenciamento ambiental",
  "área de preservação"
)

environmental_results <- map_dfr(environmental_terms, function(term) {
  ml_search(term, limit = 50) %>% 
    mutate(environmental_topic = term)
})

# Análise por tópico ambiental
environmental_analysis <- environmental_results %>%
  group_by(environmental_topic) %>%
  summarise(
    documents = n(),
    avg_relevance = mean(relevance_score, na.rm = TRUE),
    recent_docs = sum(as.Date(date) > as.Date("2020-01-01"), na.rm = TRUE),
    .groups = "drop"
  )

print(environmental_analysis)
```

## Conclusão

As técnicas avançadas de busca permitem:

1. **Precisão**: Operadores booleanos e busca em campos específicos
2. **Flexibilidade**: Busca fuzzy e tolerância a erros
3. **Relevância**: Boost de termos jurídicos e análise de similaridade
4. **Eficiência**: Paginação, cache e busca em lotes
5. **Qualidade**: Validação e análise de resultados

Para casos de uso específicos, combine múltiplas técnicas para obter os melhores resultados para sua pesquisa acadêmica.

---

*Para mais informações sobre busca avançada, consulte a documentação completa da API em https://monitor-legislativo.br/docs/advanced-search*