---
title: "Getting Started with Monitor Legislativo R SDK"
author: "Monitor Legislativo Research Team"
date: "`r Sys.Date()`"
output: rmarkdown::html_vignette
vignette: >
  %\VignetteIndexEntry{Getting Started with Monitor Legislativo R SDK}
  %\VignetteEngine{knitr::rmarkdown}
  %\VignetteEncoding{UTF-8}
---

```{r, include = FALSE}
knitr::opts_chunk$set(
  collapse = TRUE,
  comment = "#>",
  eval = FALSE  # Set to FALSE to prevent actual API calls during vignette building
)
```

# Introdução

O Monitor Legislativo R SDK oferece acesso programático abrangente ao maior banco de dados de legislação brasileira, contendo mais de 134.000 documentos legislativos. Este SDK foi especialmente desenvolvido para pesquisadores acadêmicos, permitindo análises sophisticadas da legislação brasileira usando R.

## Características Principais

- **134k+ Documentos**: Acesso completo à legislação brasileira
- **Busca Avançada**: Processamento de linguagem natural em português
- **Análise Geográfica**: Mapeamento e análise espacial de dados legislativos
- **Citações ABNT**: Geração automática de citações acadêmicas
- **Exportação Múltipla**: Suporte a CSV, JSON, Excel, BibTeX e outros formatos
- **Integração Tidyverse**: Compatibilidade total com o ecossistema tidyverse

## Instalação

```{r installation}
# Instalação via devtools (desenvolvimento)
if (!require(devtools)) install.packages("devtools")
devtools::install_github("monitor-legislativo/r-sdk")

# Carregar biblioteca
library(monitor.legislativo)
```

## Configuração Inicial

### 1. Obter Chave de API

Para usar o SDK, você precisa de uma chave de API do Monitor Legislativo:

1. Acesse [https://monitor-legislativo.br/api/register](https://monitor-legislativo.br/api/register)
2. Registre-se como pesquisador acadêmico
3. Obtenha sua chave de API gratuita

### 2. Configurar Autenticação

```{r setup}
library(monitor.legislativo)

# Configurar chave de API
ml_set_api_key("sua_chave_de_api_aqui")

# Verificar autenticação
auth_info <- ml_authenticate()
print(auth_info)
```

### 3. Armazenamento Seguro da Chave

Para evitar expor sua chave no código, use armazenamento seguro:

```{r secure_storage}
# Armazenar chave de forma segura
ml_set_api_key("sua_chave_de_api_aqui", store_securely = TRUE)

# Em sessões futuras, carregar automaticamente
ml_set_api_key(store_securely = TRUE)
```

## Primeiros Passos

### Busca Básica de Documentos

```{r basic_search}
# Busca simples
resultados <- ml_search("lei de licitações")
print(resultados)

# Busca com filtros
resultados_filtrados <- ml_search(
  query = "transporte público",
  filters = list(
    category = "Lei",
    state = "SP",
    date_start = "2020-01-01"
  ),
  limit = 100
)

head(resultados_filtrados)
```

### Explorando os Resultados

```{r explore_results}
# Verificar estrutura dos dados
glimpse(resultados_filtrados)

# Estatísticas básicas
cat("Total de documentos:", nrow(resultados_filtrados), "\n")
cat("Estados únicos:", length(unique(resultados_filtrados$state)), "\n")
cat("Categorias únicas:", length(unique(resultados_filtrados$category)), "\n")

# Distribuição por categoria
table(resultados_filtrados$category)
```

### Obter Documento Específico

```{r get_document}
# Obter primeiro documento da busca
doc_id <- resultados_filtrados$id[1]
documento <- ml_get_document(doc_id, include_content = TRUE)

# Examinar documento
print(documento$title)
print(documento$summary)
print(substr(documento$content, 1, 500))  # Primeiros 500 caracteres
```

## Análises Básicas

### 1. Análise Temporal

```{r temporal_analysis}
library(ggplot2)
library(lubridate)

# Analisar tendências temporais
trends <- ml_analyze_trends(
  query = "sustentabilidade",
  time_granularity = "month",
  date_range = c("2020-01-01", "2023-12-31")
)

# Visualizar tendências
ggplot(trends$time_series, aes(x = date, y = volume)) +
  geom_line(color = "steelblue", size = 1) +
  geom_smooth(method = "loess", se = TRUE, alpha = 0.3) +
  labs(
    title = "Evolução da Legislação sobre Sustentabilidade",
    x = "Período",
    y = "Número de Documentos",
    caption = "Fonte: Monitor Legislativo"
  ) +
  theme_minimal()
```

### 2. Análise Geográfica

```{r geographic_analysis}
# Análise por estados
geo_analysis <- ml_geographic_analysis(
  query = "meio ambiente",
  geographic_level = "state",
  aggregation = "count"
)

# Ver top 10 estados
top_states <- geo_analysis %>%
  arrange(desc(document_count)) %>%
  head(10)

print(top_states)

# Gráfico de barras
ggplot(top_states, aes(x = reorder(name, document_count), y = document_count)) +
  geom_col(fill = "forestgreen", alpha = 0.8) +
  coord_flip() +
  labs(
    title = "Legislação Ambiental por Estado",
    x = "Estado",
    y = "Número de Documentos",
    caption = "Fonte: Monitor Legislativo"
  ) +
  theme_minimal()
```

### 3. Análise de Categorias

```{r category_analysis}
# Distribuição por categoria de documento
category_stats <- resultados_filtrados %>%
  count(category, sort = TRUE) %>%
  mutate(percentage = round(n / sum(n) * 100, 1))

print(category_stats)

# Gráfico de pizza
ggplot(category_stats, aes(x = "", y = n, fill = category)) +
  geom_bar(stat = "identity", width = 1) +
  coord_polar("y", start = 0) +
  labs(
    title = "Distribuição por Tipo de Documento",
    caption = "Fonte: Monitor Legislativo"
  ) +
  theme_void() +
  theme(legend.position = "right")
```

## Exportação de Dados

### CSV para Análise Externa

```{r export_csv}
# Exportar resultados para CSV
ml_export_data(
  data = resultados_filtrados,
  file_path = "legislacao_transporte_sp.csv",
  format = "csv",
  include_metadata = TRUE
)
```

### Citações Acadêmicas

```{r citations}
# Gerar citações ABNT
citacoes <- ml_generate_citations(
  documents = head(resultados_filtrados, 5),
  citation_style = "abnt",
  include_urls = TRUE
)

# Imprimir citações
for (i in seq_along(citacoes)) {
  cat(i, ". ", citacoes[i], "\n\n", sep = "")
}
```

### Bibliografia Completa

```{r bibliography}
# Criar bibliografia formatada
bibliografia <- ml_create_bibliography(
  documents = resultados_filtrados,
  title = "Bibliografia: Legislação de Transporte Público em São Paulo",
  sort_by = "date",
  group_by = "category"
)

# Salvar bibliografia
writeLines(bibliografia, "bibliografia_transporte_sp.txt")
```

## Análises Avançadas

### Dashboard de Métricas

```{r dashboard}
# Obter métricas gerais da plataforma
metrics <- ml_get_metrics(
  time_period = "month",
  breakdown_by = "category",
  include_trends = TRUE
)

# Examinar estatísticas
print(metrics$summary)
print(metrics$breakdown)
```

### Análise de Municípios

```{r municipalities}
# Obter municípios de São Paulo com estatísticas
municipios_sp <- ml_get_municipalities(
  state = "SP",
  include_stats = TRUE,
  min_population = 100000,
  order_by = "document_count"
)

# Top 10 municípios por atividade legislativa
top_municipios <- head(municipios_sp, 10)
print(top_municipios[c("name", "population", "document_count")])
```

### Comparação Temporal

```{r temporal_comparison}
# Comparar período pré e pós pandemia
comparacao <- ml_comparative_analysis(
  period1 = c("2018-01-01", "2019-12-31"),
  period2 = c("2020-01-01", "2021-12-31"),
  comparison_metrics = c("volume", "diversity", "geographic"),
  significance_test = TRUE
)

print(comparacao$summary)
```

## Dataset Personalizado

### Criação de Dataset Temático

```{r dataset_creation}
# Criar dataset sobre educação
dataset_educacao <- ml_create_dataset(
  search_params = list(
    query = "educação",
    filters = list(
      category = c("Lei", "Decreto"),
      date_start = "2020-01-01"
    ),
    limit = 2000
  ),
  processing = list(
    include_geographic = TRUE,
    include_temporal_analysis = TRUE,
    include_citations = TRUE
  ),
  output_config = list(
    formats = c("csv", "json", "excel"),
    organize_by = "state",
    compression = "gzip"
  ),
  dataset_name = "Legislacao_Educacao_Brasil_2020_2024",
  description = "Dataset completo sobre legislação educacional brasileira de 2020-2024"
)

print(dataset_educacao$statistics)
```

## Boas Práticas

### 1. Gestão de Rate Limits

```{r rate_limits}
# Verificar limites de uso
auth_info <- ml_authenticate(check_usage = TRUE)
print(auth_info$usage_stats)

# Configurar timeouts maiores para operações lentas
ml_set_options(timeout = 60, verbose = TRUE)
```

### 2. Cache e Performance

```{r cache}
# Habilitar cache para melhor performance
ml_set_options(cache_enabled = TRUE)

# Para datasets grandes, usar processamento em lotes
big_search <- ml_search("lei", limit = 5000)
chunks <- split(big_search$id, ceiling(seq_along(big_search$id) / 100))

# Processar em lotes
for (chunk in chunks) {
  docs <- ml_get_documents(chunk, batch_size = 50)
  # Processar cada lote...
}
```

### 3. Tratamento de Erros

```{r error_handling}
# Usar tryCatch para operações que podem falhar
resultado_seguro <- tryCatch({
  ml_search("termo_muito_específico", limit = 1000)
}, error = function(e) {
  warning("Busca falhou: ", e$message)
  return(tibble::tibble())  # Retornar tibble vazio
})

# Validar IDs antes de buscar documentos
ids_para_buscar <- c("doc_1", "doc_2", "doc_3")
validacao <- ml_validate_documents(ids_para_buscar, return_missing = TRUE)

# Buscar apenas IDs válidos
if (length(validacao$existing) > 0) {
  docs_validos <- ml_get_documents(validacao$existing)
}
```

## Próximos Passos

Agora que você configurou o SDK e explorou as funcionalidades básicas, recomendamos:

1. **Explorar Vinhetas Específicas**:
   - `vignette("advanced-search")` - Técnicas avançadas de busca
   - `vignette("geographic-analysis")` - Análise espacial detalhada
   - `vignette("temporal-analysis")` - Estudos longitudinais
   - `vignette("citation-management")` - Gestão de referências acadêmicas

2. **Consultar Documentação da API**:
   - [Documentação Completa](https://monitor-legislativo.br/docs)
   - [Exemplos de Uso](https://monitor-legislativo.br/examples)

3. **Participar da Comunidade**:
   - [GitHub Issues](https://github.com/monitor-legislativo/r-sdk/issues)
   - [Fórum de Pesquisadores](https://forum.monitor-legislativo.br)

## Suporte

Para suporte técnico ou dúvidas sobre o SDK:

- **Email**: api-support@monitor-legislativo.br
- **GitHub**: [monitor-legislativo/r-sdk](https://github.com/monitor-legislativo/r-sdk)
- **Documentação**: https://monitor-legislativo.br/r-sdk

---

*Este SDK foi desenvolvido pela equipe do Monitor Legislativo para apoiar a pesquisa acadêmica sobre legislação brasileira. Para citar este trabalho em suas publicações, use a função `ml_generate_citations()` com o próprio SDK como referência.*